臺灣臺中地方法院民事判決
111年度中小字第3248號
原      告  富邦產物保險股份有限公司

法定代理人  賴榮崇  
訴訟代理人  林揚軒  
被      告  劉鎧綸  

上列當事人間請求損害賠償事件，本院於民國111 年9 月20日言
詞辯論終結，判決如下： 
    主    文
被告應給付原告新臺幣12,994 元，及自民國111 年2 月12日起
至清償日止，按週年利率百分之5 計算之利息。
訴訟費用新臺幣1,000 元，由被告負擔。
本判決得假執行。
    理由要領
一、本件除下列有關賠償金額之判斷外，無其他爭執事項，依同
    法第436 條之18第1 項規定，僅記載主文，其餘理由要領省
    略。
二、原告得請求被告賠償金額之判斷：
　　按因故意或過失，不法侵害他人之權利者，負損害賠償責任
    。不法毀損他人之物者，被害人得請求賠償其物因毀損所減
    少之價額。民法第184 條第1 項前段、第196 條分別定有明
    文。次按損害賠償以回復原狀為原則，於舊品以新品更換時
    ，應扣除合理之折舊，方屬允當。查系爭車輛因本件車禍受
    損修復所需費用計新台幣(下同)19,949元（工資3,595元、
    烤漆8,626元、零件7,728元），有估價單及統一發票附卷可
    稽（本院卷第29、37頁），而系爭車輛為103 年9 月出廠，
    則有原告提出之行車執照影本可參（本院卷第25頁），距本
    件於108 年11月20日本件車禍發生時，已逾5 年耐用年數，
    故關於零件折舊部分應受到不得超過10分之9 之限制，本院
    參酌固定資產耐用年數表、固定資產折舊率、營利事業所得
    稅查核準則第95條第6 項等規定，原告得請求賠償零件之金
    額為773 元，另加計工資3,595 元、烤漆8,626 元（工資、
    烤漆不生折舊問題），則系爭車輛之合理修復費用為12,994
     元（計算式：773＋3595＋8626＝12994），即為有理由，應予
    准許。
三、本件係就民事訴訟法第436 條之8 第1 項適用小額訴訟程序
    所為被告敗訴之判決，依同法第436 條之20規定，應依職權
    宣告假執行，並依同法第78條之規定職權確定訴訟費用額為
    1,000 元（第一審裁判費）由被告負擔。
中　　華　　民　　國　　111 　年　　10　　月　　19　　日
                  臺灣臺中地方法院臺中簡易庭
                              法　官　陳航代
以上正本係照原本作成。
如不服本判決，應於送達後20日內，以判決違背法令為理由，向
本院提出上訴狀並表明上訴理由（上訴理由應表明一、原判決所
違背之法令及其具體內容；二、依訴訟資料可認為原判決有違背
法令之具體事實），如於本判決宣示後送達前提起上訴者，應於
判決送達後20日內補提上訴理由書（須附繕本）。 
中　　華　　民　　國　　111 　年　　10　　月　　19　　日
                              書記官  王梓芸